---
title: "Tutorial_SNPrelate"
output: html_document
---

# Script para correr tutoral de SNPrelate

Cargar las paqueterias
```{r}

library(gdsfmt)
library(SNPRelate)

```

Convertir mi archivo de datos VCF a GDS
```{r}
vcf.fn <- "../data/SNPrelate/Hypsiboas2.vcf"

```
Reformatear
```{r}
snpgdsVCF2GDS(vcf.fn, "../data/SNPrelate/Hypsi.gds", method="biallelic.only")
```
Ver el resumen de los datos
```{r}
snpgdsSummary("../data/SNPrelate/Hypsi.gds")
```
Abrir el archivo GDS
```{r}
genofile <- snpgdsOpen("../data/SNPrelate/Hypsi.gds")
```
Obtener la informacion de la poblaciones
```{r}
pop_code <- scan("../data/SNPrelate/pop.txt", what=character())
table(pop_code)
head(pop_code)
```
ID de las muestras
```{r}
sample.id <- read.gdsn(index.gdsn(genofile, "sample.id"))
sample.id
```
Analisis de componentes principales
```{r}
pca <- snpgdsPCA(genofile, sample.id = NULL, snp.id = NULL, autosome.only = F, num.thread=2)
```

Revisar la porporcion de la varianza
```{r}
pc.percent <- pca$varprop*100
head(round(pc.percent, 2))
```
Crear una data.frame
```{r}
tab <- data.frame(sample.id = pca$sample.id,
                  EV1 = pca$eigenvect[,1],    # primer eigenvector
                  EV2 = pca$eigenvect[,2],    # segundo eigenvector
                  stringsAsFactors = FALSE)
```

Graficar
```{r}
plot(tab$EV2, tab$EV1, xlab="eigenvector 2", ylab="eigenvector 1")
```

Revisar que las muestras y las poblaciones esten en el mismo orden
```{r}
sample.id
pop_code
head(cbind(sample.id, pop_code))
```

Crear otra data.frame introduciendo la informacion anterior
```{r}
tab <- data.frame(sample.id = pca$sample.id,
                  pop = factor(pop_code)[match(pca$sample.id, sample.id)],
                  EV1 = pca$eigenvect[,1],    # primer eigenvector
                  EV2 = pca$eigenvect[,2],    # segundo eigenvector
                  stringsAsFactors = FALSE)
head(tab)
```

Establecer paleta de colores
```{r}
palette(c("red", "green", "blue"))
```

Graficar nuevamente con la informacion poblacional
```{r}
plot(tab$EV2, tab$EV1, col=as.integer(tab$pop), xlab="eigenvector 2", ylab="eigenvector 1")
legend("bottomright", legend=levels(tab$pop), pch="o", col=1:nlevels(tab$pop))

```